臺灣臺中地方法院小額民事判決
　　　　　 111年度沙建小字第4號
原      告  吳進財  
被      告  吳春勇  
上列當事人間請求給付工程款事件，本院於民國111年10月13日
言詞辯論終結，判決如下：
    主      文
原告之訴駁回。
訴訟費用新臺幣1,000元由原告負擔。
    事實及理由
一、原告主張：被告原於民國109年2月間與原告訂定承攬契約，
    約定原告承攬被告坐落於臺中市○○區○○里○○路000○000號房
    屋之水電翻修工程，工程總價新臺幣（下同）578,475元，
    後原告同意將部分材料調整規格後降為50萬元並於109年3月
    10日進場施工。被告分別支付10萬元、5萬元、5萬元。嗣兩
    造對工程有意見，被告只同意讓原告施作臺中市○○區○○里○○
    路000號房屋之水電翻修工程（下稱系爭工程），工程總價3
    00,370元（包含系爭工程總價280,000元、裝設水塔15,000
    元及19組崁燈5,370元），工程並於8月底完工退場，依雙方
    承攬合約第三條（二）款規定，被告需於10日內完成驗收，
    詎被告尾款10萬元（300,370元-200,000元＝100.370元，原
    告減縮請求100,000元）竟藉詞拖延，迄未給付。為此，爰
    依系爭工程契約及民法第490條、第491條之法律關係請求被
    告給付。並請求法院判決：被告應給付原告100,000元，及
    自起訴狀繕本送達次日起至清償日止，依照年息5％計算之利
    息。訴訟費用由被告負擔。
二、被告抗辯：被告於109年2月15日與原告約定，由原告承攬被
    告所有坐落於臺中市○○區○○里○○路000號房屋之翻修水電工
    程（下稱系爭水電工程），約定自109年3月10日起動工，雙
    方並於109年7月30日簽訂合約書。嗣後，系爭水電工程尚未
    進行驗收，也未完成請款程序，原告逕向臺中市大安區調解
    會申請調解，於109年11月27日在調解委員會經調解委員協
    調，兩造須於會後約定工程驗收後，始支付尾款。豈料，原
    告竟拒絕驗收，致使被告無從依約履行支付款項義務，被告
    只能於109年11月30日寄出存證信函，要求原告於109年12月
    4日至109年12月13日期間前來，雙方一同驗收工程。原告始
    終未同意驗收，被告遂於109年12月17日自行委託他人驗收
    工程缺失。綜上所述，因原告自始未盡工程驗收義務，故被
    告無從給付工程尾款。
三、得心證之理由：
（一）按稱承攬者，謂當事人約定，一方為他方完成一定之工作
      ，他方俟工作完成，給付報酬之契約；報酬應於工作交付
      時給付之，無須交付者，應於工作完成時給付之，民法第
      490條第1項、第505條第1項分別定有明文。又得請求承攬
      報酬的時點係工作交付者，工作物的交付時點應係驗收合
      格之時，亦即驗收合格之時，始發生承攬報酬之請求權。
      另按當事人主張有利於己之事實者，就其事實有舉證之責
      任，民事訴訟法第277條前段定有明文。又按民事訴訟如
      係由原告主張權利者，應先由原告負舉證之責，若原告先
      不能舉證，以證實自己主張之事實為真實，則被告就其抗
      辯事實即令不能舉證，或其所舉證據尚有疵累，亦應駁回
      原告之請求。
（二）本件原告主張雙方簽定系爭工程之事實，已據提出估價單
      、合約書為證，此部分且為被告所不爭執，應可採信。惟
      被告抗辯系爭工程並未經驗收，則關於系爭工程是否業經
      驗收完畢，此項對於原告有利之事實，應由原告負舉證責
      任，但原告就雙方已完成驗收程序部分，並未提出任何證
      據證明，則本件系爭工程，顯難認為已經完成驗收。
（三）再依據雙方簽定之合約書「三、物料管理權責及權利歸屬
      」（二）第1項「乙方（指原告）於本契約所約定之分期
      或全部工程完成時，應即通知甲方（指被告）驗收。」、
      第2項「甲方於接獲乙方通知後，應於通知日起十日內完
      成驗收並以當面查驗瑕疵與否。若經驗收合格者，甲方應
      於十日內付清工程價款」，依上述約定內容，足見兩造約
      定於系爭工程完工時，原告應通知被告進行驗收，被告並
      應於接獲原告通知十日內完成驗收，且辦理驗收時，被告
      應「當面」查驗瑕疵，換言之，驗收程序之進行，必須雙
      方共同辦理，如此，被告方得「當面」查驗是否具有瑕疵
      。且依契約約定，經雙方驗收合格時，被告應於十日內付
      清工程價款。本件原告並未舉證證明，曾依契約約定通知
      被告辦理驗收，復又無證據證明雙方已當面查驗無瑕疵而
      完成驗收程序。因此，本件系爭工程並未完成驗收程序，
      被告得依上述契約書三（二）第2項之約定內容，拒絕給
      付尾款。從而，原告主張依據系爭工程契約、民法第490
      條、第491條規定，請求被告給付工程款100,000元，為無
      理由，應予駁回。
（四）綜上所述，原告主張依據系爭工程契約、民法第490條、
      第491條規定，請求被告給付工程款100,000元及遲延利息
      ，為無理由，應予駁回。
（五）兩造其餘之攻擊防禦方法及未經援用之證據，經本院斟酌
      後，認為均不足以影響本判決之結果，自無逐一詳予論駁
      之必要，併此敘明。
五、本件係適用小額程序而為原告敗訴之判決，依民事訴訟法第
    436條之19第1項規定，確定本件訴訟費用額為1,000元，依
    民事訴訟法第78條，命由原告負擔之。
中　　華　　民　　國　　111 　年　　10　　月　　25　　日
                        臺灣臺中地方法院沙鹿簡易庭
                            法  官  劉國賓
以上為正本，係照原本作成。
如不服本判決，應於送達後廿日內，以判決違背法令為理由，向
本院提出上訴狀並表明上訴理由（上訴理由應表明一、原判決所
違背之法令及其具體內容；二、依訴訟資料可認為原判決有違背
法令之具體事實），如於本判決宣示後送達前提起上訴者，應於
判決送達後廿日內補提上訴理由書（須附繕本）。
中　　華　　民　　國　　111 　年　　10　　月　　25　　日
                            書記官  張隆成